# 瑞华研究：问题2-2-6 2-2-6 （“863”“863”项目资金的会计处理）

提问人：lv1025280320 时间：2020-05-15 11:33:06
请教陈版：
① “我们理解， 863 计划作为科学研究项目，获得研究课题成果是其最主要的目的，研究过程中使用财政拨付的经费形成的固定资产仅仅是研究项目的“副产品”，如设备购置费等，并且此类经费需要严格控制。 ②如果按照约定，研究成果的知识产权将归企业所有，且预计国家很可能不会行使将专项经费形成的固定资产调配使用的权力（例如，这些固定资产仅是一般的通用设备；或者高度专用化，仅有本企业可以使用），则基于实质重于形式的原则，仍可认为 863 项目专项拨款资金具有“无偿性”的特征，企业对于所收到的 863 项目专项拨款资金的会计处理，仍可依据《企业会计准则第 16 号——政府补助（ 2017 年修订）》及其应用指南执行。”
问题问题 11 ：：基于研究过程中使用财政拨付的经费形成的固定资产仅仅是研究项目的“副产品”且满足案例中“②”的条件，那是否可以将该补助全部认定为与收益相关的政府补助？还是分别确认与资产相关和与收益相关？
问题问题 22 ：：如果研究成果的知识产权将不归企业所有，那就是不满足“无偿性”的条件？后续会计如何处理呢？

回答人：chenyiwei
赞同 2 楼意见。另外，对于问题 2 ，要补充一点： 不能仅仅依据研究成果法律上的权属来认定是否有偿。如果名义上研究成果的所有权归国家所有，但实际由课题承担单位管理和使用，相关收益也归属于承担单位，则仍属于该课题承担单位的自研项目。国家投入经费但不要求直接的经济回报，仍符合“无偿性”条件。
对于受托研发项目，要注意合理区分“企业内部自行研究开发项目”和“基于客户合同的受托研发项目”。相关的会计处理模式完全不同。具体请参考：《瑞华研究 2010 ～ 2019 汇编》之“问题1-2-1（研究开发支出资本化／费用化判断的一般分析思路）”（见该问题解答的最后部分）；“问题2-2-22（公司通过不同方式取得科研专项经费会计处理问题）”等。